【裁判字號】    95,易,112
【裁判日期】    950324
【裁判案由】    傷害
【裁判全文】
臺灣基隆地方法院刑事判決               95年度易字第112號
公  訴  人  臺灣基隆地方法院檢察署檢察官
被      告  丙○○
上列被告因傷害案件，經檢察官聲請以簡易判決處刑（95年度偵
字第383 號），本院認為不宜，改依通常程序進行審理，並判決
如下：
    主  文
本件公訴不受理。
    理  由
一、本件傷害案件之公訴意旨詳如聲請簡易判決處刑書（如附件
    ）所載。
二、按告訴乃論之罪，告訴人於第一審辯論終結前得撤回告訴；
    又告訴經撤回者，應諭知不受理之判決，刑事訴訟法第238
    條第1項、第303條第3款分別定有明文。
三、本案被告丙○○被訴傷害案件，公訴人認係觸犯刑法第277
    條第1 項之傷害罪嫌，依同法第287 條前段規定，須告訴乃
    論。茲因雙方業已達成和解，告訴人乙○○並已於本院調查
    時當庭具狀聲明撤回告訴，揆諸前開說明，本件顯有刑事訴
    訟法第451 條之1 第4 項但書所列不宜以簡易判決處刑之事
    由，爰依職權改以通常程序進行審理，並不經言詞辯論，逕
    為不受理判決之諭知。
據上論斷，應依刑事訴訟法第452 條、第303 條第3 款、第307
條，判決如主文。
中    華    民    國    95    年    3     月    24    日
                  刑事第五庭審判長法  官  陳志祥
                                  法  官  王慧惠
                                  法  官  楊皓清
以上正本證明與原本無異。
對於本件判決如有不服，應於收受送達後10日內，向本院提出上
訴書狀，上訴於臺灣高等法院，並按他造當事人之人數附具繕本
。
中    華    民    國    95    年    3     月    24    日
                                  書記官  王月娥
附件：
臺灣基隆地方法院檢察署檢察官聲請簡易判決處刑書
                                       95年度偵字第383號
    被      告  丙○○  男  45歲（民國○○年○月○日生）
                        住臺北縣瑞芳鎮○○路64號
                        國民身分證統一編號：Ｚ000000000號
上列被告因傷害案件，業經偵查終結，認為宜聲請以簡易判決處
刑，茲敘述犯罪事實及證據並所犯法條如下：
         犯罪事實
一、丙○○於民國94年12月16日零時許，在基隆市○○路31號2
    樓聲寶卡拉OK店，丙○○酒後無故持店內酒杯及歌本朝吧台
    內乙○○丟擲，乙○○一時氣起順手拿起水果刀欲嚇阻丙○
    ○，丙○○竟將水果刀搶下，基於傷害之犯意，朝乙○○臉
    部、手臂畫去，致乙○○受有左臉部、右前臂、左手掌等處
    撕裂傷，胸部鈍挫傷之傷害。
二、案經乙○○訴由基隆市警察局第一分報告偵辦。
        證據並所犯法條
一、訊據被告丙○○固不否認於上開時地搶下乙○○手上之水果
    刀，惟矢口否認有傷害之犯行，辯稱：二人有發生拉扯，不
    知如何弄傷乙○○云云。經查，上開犯罪事實、業據被害人
    乙○○指訴綦詳，並有診斷證明書一紙在卷可資佐證。被告
    所辯，無非避重就輕，推卸刑責之詞，不足採信，其犯嫌應
    堪認定。
二、核被告所為，係犯刑法第277 條第1 項之傷害罪嫌。
三、依刑事訴訟法第451 條第1 項聲請逕以簡易判決處刑。
    此  致
臺灣基隆地方法院基隆簡易庭
中    華    民    國    95    年    3     月    1     日
                              檢察官  甲  ○  ○
本件正本證明與原本無異
中    華    民    國    95    年    3     月    6     日
                              書記官  林  宜  佳
附錄所犯法條
刑法第277條第1項
     傷害人之身體或健康者，處3年以下有期徒刑、拘役或1千元
     以下罰金。
附記事項：本件係依刑事訴訟法簡易程序辦理，法院簡易庭得不
傳喚被告、輔佐人、告訴人、告發人等出庭即以簡易判決處刑；
被告、被害人、告訴人等對告訴乃論案件如已達成民事和解而要
撤回告訴或對非告訴乃論案件認有受傳喚到庭陳述意見之必要時
，請即另以書狀向簡易法庭陳述或請求傳訊。


司法院資訊處製作；財團法人民間司法改革基金會備份。
